# 待转销项税问题

提问人：liujing_619619 时间：2021-06-24 15:40:45
请教陈版主：新收入准则下，施工行业 建造合同 合同金额 200 万，合同计量单为 100 万（含税），其中本次支付比例70% 30%在结算时支付，假设计量进度和实际进度一致，账务处理为：借：合同结算 91.74
贷：主营业务收入 91.74
借：应收账款 70
贷：合同结算 64.22
贷：应交税费-增值税-销项税 5.78
问题：剩余的30%部分的待转销项税 2.48 要不要确认待转销项税？
借：合同结算（或合同资产） 2.48
贷：待转销项税 2.48
或者不在合同资产里确认 ，是不是在其他科目确认，比如应收账款、其他应收款，报表日 列示在其他流动资产，同时待转销项税列示在其他流动负债

回答人：chenyiwei
剩余的30%部分的待转销项税2.48，应确认待转销项税额。对应的借方科目如你所述，为合同结算（或合同资产）。报表日列示在其他流动资产，同时待转销项税列示在其他流动负债。

提问人：17610381616 时间：2021-12-14 21:48:35
如果施工企业有待抵扣进项税，这部分待转销项税，需要以净额列报吗？

回答人：chenyiwei
应分别列示，不能按净额抵销列报。